【裁判字號】    89,判,3176
【裁判日期】    891116
【裁判案由】    級俸
【裁判全文】
最  高  行  政  法  院  判  決                  八十九年度判字第三一七六號
    原    告  甲○○
    被    告  乙○○
    代 表 人  吳容明
右當事人間因級俸事件，原告不服公務人員保障暨培訓委員會中華民國八十八年七月
二十七日八八公審決字第○一○三號再復審決定，提起行政訴訟，本院判決如左︰
    主  文
原告之訴駁回。
訴訟費用由原告負擔。
    事  實
緣原告現職為臺南縣白河鎮公所里幹事，應七十三年特種考試警察人員考試丙等考試
行政警察人員考試及格，七十四年十月初任臺南縣白河鎮公所四等一般民政三級職里
幹事，經前臺灣省委任職公務員銓敘委託審查委員會審定准予權理，核敘第三職等本
俸一階二八○俸點，七十五年十月試用期滿合格實授，七十八年一月考績升等為第四
職等本俸二級三一○俸點，至八十年一月考績升等為委任第五職等本俸一級三三○俸
點，歷至八十六年考績結果晉敘委任第五職等年功俸三級四一五俸點有案。嗣原告申
請依公務人員俸給法施行細則第十五條規定，採計七十年六月至七十四年十月曾任職
警察機關（臺南縣警察局消防隊員）年資提敘俸級案，經臺南縣白河鎮公所於八十七
年十一月三日以公務人員任用案申請重行審定送核書表核轉被告辦理，並經被告於八
十七年十一月十八日以八七台甄五字第一六九六四五四號書函復略以，：：：以比照
警佐三階二級（相當於委任第三職等）與其現職所敘定委任第五職等並不相當，無法
依上開規定提敘俸級。原告不服，循序提起復審、再復審，遞遭決定駁回，遂提起行
政訴訟，茲摘兩造訴辯意旨如次：
原告起訴意旨略謂︰緣原告於應七十三年特種考試警察人員考試丙等考試行政警察人
員考試及格，民國七十四年經臺灣省警務處核定警佐三階二級，月支一六○俸點，同
年十月臺南縣白河鎮公所依法調任，調任時註明新任職務四等一般民政三級，嗣經白
河鎮公所送臺灣省委任職公務員銓敘委託審查委員會審定，改降為第三職等本俸一階
二八○俸點，並重新試用一年，已嚴重影響權益甚鉅。本件系爭焦點為原告七十四年
經白河鎮公所調任，係依法律程序辦理，同年送臺灣省委任職公務員銓敘委託審查委
員會審查，雖未於接獲通知三十日內提出理由及證明轉請覆審，但本項權益係基本權
益，且俸點受損持續存在，循例仍得請求救濟。本件被告及申覆決定認定事實及適用
法令，顯然違誤，為此請鈞院依法撤銷再復審決定、復審決定及原處分，以維權益等
語。
被告答辯意旨略謂：查八十四年十二月二十八日修正發布之公務人員俸給法施行細則
第十五條第二、三項規定，依公務人員任用法任用之人員，其曾任行政機關、公立學
校或公營事業之年資，如與擬任職務職等相當且性質相近者，均得按年核計加級至年
功俸最高級為止。又被告八十五年六月一日八五台中審三字第一三一四四五五號暨八
十七年十二月四日八七台審三字第一六九九七五○號函規定略以，公務人員曾任警佐
待遇人員服務成績優良年資，如與擬任職務職等相當且性質相近之年資，得依修正後
之公務人員俸給法施行細則第十五條規定，按年核計加級至所敘定職等之年功俸最高
級。原告於七十四年十月任臺南縣白河鎮公所四等一般民政三級職里幹事，經前臺灣
省委任職公務員銓敘委託審查委員會依其所具丙等考試及格資格，審定准予權理，核
敘第三職等本俸一階二八○俸點，歷至八十六年考績結果晉敘委任第五職等年功俸三
級四一五俸點有案。嗣依上開規定申請採計七十年六月至七十四年十月曾任臺灣省臺
南縣警察局消防隊員（最後支薪為比照警佐三階二級支一六○元）提敘俸級案，經臺
南縣白河鎮公所於八十七年十一月三日以公務人員任用案申請復審送核書表核轉被告
，並經被告於八十七年十一月十八日以八七台甄五字第一六九六四五四號書函復略以
，：：：以比照警佐三階二級（相當於委任第三職等）與其現職所敘定委任第五職等
並不相當，無法依上開規定提敘俸級。又公務人員俸級提敘採計年資時需「職等相當
」，且其認定時間，參照行政法院八十七年度判字第一二七三號判決，係以申請人適
用該法提出申請時，依其當時所敘定之職等為比較基準。以原告現職歷至八十六年考
績已晉敘委任第五職等年功俸三級四一五俸點，而七十年六月至七十四年十月曾任臺
灣省臺南縣警察局消防隊員，七十年至七十三年考成核敘係比照警佐四階一級年功薪
一五○元（七十年）、三階二級一六○元（七十三年），僅相當委任第三職等與現敘
委任第五職等並不相當，無法採計提敘俸級，是以，被告原處分於法並無不合。再查
警察人員管理條例第二十二條附表，即警察人員俸給表「附註」欄規定：「警察人員
依本表規定敘級後，如轉任非警察官職務時，應依所轉任職務適用之俸給法，按其原
敘警察官俸級，換敘轉任職務之相當俸級，以至最高年功俸為止，如有超出，仍予保
留。」復查公務人員俸給法施行細則第三條第三項所稱調任，指現職公務人員依公務
人員任用法第十八條及其他法律所定之職務調動而言。惟查原告為服限期警察役人員
，自七十年六月至七十四年十月擔任臺南縣警察局白河分局消防隊隊員，七十四年十
月服務期滿退職後，復於同年月始以其特種考試警察人員考試丙等考試行政警察人員
考試及格資格初任臺南縣白河鎮公所里幹事，並非上開所稱調任；又原告在七十四年
十月服務期滿退職時之最後支薪額固為比照警佐三階二級月支一六○元，惟其係比照
警佐待遇人員，並非依警察人員管理條例規定任用之「警察人員」，所支薪給亦未經
銓敘機關審定核敘。是以，原告初任臺南縣白河鎮公所里幹事，無法依上開規定，依
據所任職務適用之分類職位公務人員俸給法，以其原比照核敘之警察官俸級換敘轉任
職務之相當俸級，即以比照警佐三階二級月支一六○元換敘為第三職等本俸三階三○
○俸點，因此，尚無原告所稱「調任」及「致其權益受損」之情事。綜上論結，公務
人員保障暨培訓委員會八十八年七月二十七日八八公審決字第○一○三號再復審決定
書，於法並無不合，請駁回原告之訴等語。
    理  由
按八十四年十二月二十八日修正發布之公務人員俸給法施行細則第十五條第二、三項
規定，依公務人員任用法任用之人員，其曾任行政機關、公立學校或公營事業之年資
，如與擬任職務職等相當且性質相近者，均得按年核計加級至年功俸最高級為止。又
被告八十五年六月一日八五台中審三字第一三一四四五五號暨八十七年十二月四日八
七台審三字第一六九九七五○號函規定略以，公務人員曾任警佐待遇人員服務成績優
良年資，如與擬任職務職等相當且性質相近之年資，得依修正後之公務人員俸給法施
行細則第十五條規定，按年核計加級至所敘定職等之年功俸最高級。本件原告於七十
四年十月任臺南縣白河鎮公所四等一般民政三級職里幹事，經前臺灣省委任職公務員
銓敘委託審查委員會依其所具丙等考試及格資格，審定准予權理，核敘第三職等本俸
一階二八○俸點，歷至八十六年考績結果晉敘委任第五職等年功俸三級四一五俸點有
案。嗣依上開規定申請採計七十年六月至七十四年十月曾任臺灣省臺南縣警察局消防
隊員（最後支薪為比照警佐三階二級支一六○元）提敘俸級案，經臺南縣白河鎮公所
於八十七年十一月三日以公務人員任用案申請復審送核書表核轉被告，並經被告於八
十七年十一月十八日以八七台甄五字第一六九六四五四號書函復略以，：：：比照警
佐三階二級（相當於委任第三職等）與其現職所敘定委任第五職等並不相當，無法依
上開規定提敘俸級。又公務人員俸級提敘採計年資時需「職等相當」，且其認定時間
，參照本院八十七年度判字第一二七三號判決，係以申請人適用該法提出申請時，依
其當時所敘定之職等為比較基準。以原告現職歷至八十六年考績已晉敘委任第五職等
年功俸三級四一五俸點，而七十年六月至七十四年十月曾任臺灣省臺南縣警察局消防
隊員，七十年至七十三年考成核敘係比照警佐四階一級年功薪一五○元（七十年）、
三階二級一六○元（七十三年），僅相當委任第三職等與現敘委任第五職等並不相當
，無法採計提敘俸級，是被告原處分於法並無不合。再查警察人員管理條例第二十二
條附表，即警察人員俸給表「附註」欄規定：「警察人員依本表規定敘級後，如轉任
非警察官職務時，應依所轉任職務適用之俸給法，按其原敘警察官俸級，換敘轉任職
務之相當俸級，以至最高年功俸為止，如有超出，仍予保留。」復查公務人員俸給法
施行細則第三條第三項所稱調任，指現職公務人員依公務人員任用法第十八條及其他
法律所定之職務調動而言。惟查原告為服限期警察役人員，自七十年六月至七十四年
十月擔任臺南縣警察局白河分局消防隊隊員，七十四年十月服務期滿退職後，復於同
年月始以其特種考試警察人員考試丙等考試行政警察人員考試及格資格初任臺南縣白
河鎮公所里幹事，並非上開所稱調任；又原告在七十四年十月服務期滿退職時之最後
支薪額固為比照警佐三階二級月支一六○元，惟其係比照警佐待遇人員，並非依警察
人員管理條例規定任用之「警察人員」，所支薪給亦未經銓敘機關審定核敘。是原告
初任臺南縣白河鎮公所里幹事，無法依上開規定，依據所任職務適用之分類職位公務
人員俸給法，以其原比照核敘之警察官俸級換敘轉任職務之相當俸級，即以比照警佐
三階二級月支一六○元換敘為第三職等本俸三階三○○俸點，因此，尚無原告所稱「
調任」及「致其權益受損」之情事。從而公務人員保障暨培訓委員會八十八年七月二
十七日八八公審決字第○一○三號再復審決定，於法並無違誤，原告起訴意旨，猶執
前詞，聲明撤銷，非有理由，應予駁回。
據上論結，本件原告之訴為無理由，爰依行政訴訟法施行法第二條、行政訴訟法第九
十八條第三項前段，判決如主文。
中    華    民    國     八十九      年     十一     月      十六       日
                    最 高 行 政 法 院  第 三 庭
                                審 判 長 法  官      曾  隆  興
                                         法  官      劉  鑫  楨
                                         法  官      徐  樹  海
                                         法  官      鄭  淑  貞
                                         法  官      林  家  惠
右  正  本  證  明  與  原  本  無  異
                                         法院書記官  王  福  瀛
中    華    民    國     八十九      年     十一     月      十七       日


司法院資訊處製作；財團法人民間司法改革基金會備份。
